臺灣桃園地方法院刑事判決
111年度簡上字第671號
上  訴  人  
即  被  告  KOTZE STEPHEN CHARLES（中文姓名：羅史帝文）





上列上訴人因妨害公務案件，不服本院於中華民國111年9月19日
所為111年度壢簡字第1750號第一審刑事簡易判決（偵查案號：1
11年度速偵字第3337號），提起上訴，本院管轄之第二審合議庭
判決如下：
    主  文
原判決撤銷。
KOTZE STEPHEN CHARLES犯妨害公務執行罪，處拘役肆拾日，如
易科罰金，以新臺幣壹仟元折算壹日。
    事  實
一、KOTZE STEPHEN CHARLES於民國111年8月9日晚間7時45分許
    ，在桃園市○○區○○○街00號居處，與其配偶劉于維發生爭執
    ，經桃園市政府警察局龍潭分局石門派出所警員蘇宇炫、楊
    宗霖據報前往上址處理，詎KOTZE STEPHEN CHARLES明知蘇
    宇炫、楊宗霖均係依法執行職務之公務員，竟基於侮辱公務
    員、以強暴方式妨害公務之犯意，對蘇宇炫、楊宗霖辱稱：
    「fuck you」等語，又出手推蘇宇炫，以此方式當場侮辱依
    法執行職務之公務員，並以強暴行為妨害公務之執行。
二、案經桃園市政府警察局龍潭分局報告臺灣桃園地方檢察署檢
    察官偵查後聲請簡易判決處刑。
　　理  由
一、本判決下述所引用被告以外之人於審判外之供述證據，檢察
    官及被告迄本院言詞辯論終結前，就該等證據之證據能力，
    皆未聲明異議，而本院審酌上開供述證據資料製作時之情況
    ，並無不當取供或證明力明顯過低之瑕疵，認以之作為證據
    應屬適當，依刑事訴訟法第159條之5規定，認均具有證據能
    力。而本案所引用之其餘非供述證據，並無證據證明係實施
    刑事訴訟程序之公務員違背法定程序所取得，依刑事訴訟法
    第158條之4反面解釋，應認均具有證據能力。
二、上開犯罪事實，業據被告KOTZE STEPHEN CHARLES於偵查、
    本院審理程序中均坦承不諱，並有警員楊宗霖出具之職務報
    告、錄音譯文、密錄器翻拍照片9張在卷可考（見偵卷第19
    、33頁、37至45頁），足認被告上開任意性之自白與事實相
    符。從而，本案事證明確，被告前開犯行洵堪認定，應予依
    法論科。
三、論罪：
　　核被告所為，係犯刑法第135條第1項之妨害公務執行罪、同
    法第140條第1項之侮辱公務員罪。被告所犯上開2罪，係基
    於同一犯意為之，屬一行為觸犯數罪名，為想像競合犯，應
    依刑法第55條規定，從一重論以妨害公務執行罪。　
四、撤銷改判之理由：
　㈠被告上訴意旨略以：當天我在酒精作祟下看到員警進入我家
    ，在刺激下失控了，隔天酒醒後我知道錯了，我知道應該遵
    守臺灣法律，請求法院減輕刑度等語。
　㈡原審認被告上開犯行事證明確，而予依法論科，固非無見。
    惟查，本案被告上訴後，經本院電詢桃園市政府警察局龍潭
    分局石門派出所警員蘇宇炫、楊宗霖對本案之意見及有無調
    解意願，而警員蘇宇炫表示不再追究被告之本件犯行，亦不
    用安排調解；警員楊宗霖則表示不用安排調解等語，此有本
    院辦理刑事案件電話查詢紀錄表在卷可稽（見簡上卷第23頁
    ），是本案關於刑法第57條第9款規定「犯罪所生之危險或
    損害」此量刑基礎既已有變更，自應納入量刑之參考。原審
    未及審酌上開情事而為刑之裁量，尚有未洽。
　㈢另檢察官當庭表示被告因曾換發護照，故被告之臺灣高等法
    院被告前案紀錄表僅顯示被告換發護照後之新護照號碼所能
    查得之前案紀錄，然倘用被告之舊護照號碼查詢，可知被告
    前於103年間即因公然侮辱罪經法院判處罰金刑、於同年間
    亦因傷害案件經法院判處拘役刑並宣告緩刑，主張被告前有
    類似案件經法院判處罪刑，情緒管理能力欠佳且未改善，前
    案緩刑之諭知、罰金刑均未能發揮警惕之效，且原審量處刑
    度已屬輕度刑，於量刑時復未斟酌被告之上開前案素行，請
    駁回被告之上訴等語，並提出本院102年度壢簡字第1346號
    刑事簡易判決、臺灣高等法院102年度上易字第2501號刑事
    判決為證。是原審復未斟酌被告有如上所載之素行紀錄此等
    對被告不利之量刑基礎變動，容有未妥。
　㈣至檢察官固於審理中以原審未考量被告前案素行而為量刑，
    且原審已屬輕度刑，請求駁回被告上訴等語。然查：
　⒈被告上開前案為公然侮辱、傷害罪，與本案侮辱公務員及妨
    害公務罪，僅有公然侮辱部分與侮辱公務員之罪質較為近似
    ，惟被告之前案均為對其他私人所為，究非妨害國家公權力
    正當行使之妨害公務犯罪，其罪質與可非難性尚非完全相同
    。又上開前案距離本案犯行時間已相隔9年以上，期間被告
    復無其他相似罪質之案件在經法院判處罪刑，足徵被告與部
    分犯罪行為人於短時間如數個月、1年內即再犯相同罪質犯
    罪之案例，仍有不同，尚不可謂被告在此段期間內毫無遷善
    改過之情，因此在量刑評價上仍不宜對被告過苛。
　⒉況被告之前案紀錄，依刑法第57條第5款之規定，固屬犯罪行
    為人之品性參酌事項之一，而得作為量刑輕重之參考，然並
    非惟一之標準，且行為人數次所犯罪質近似之犯行，仍各屬
    獨立之犯罪，其科刑標準非必僵化遞增其刑而反僅流於形式
    化之量刑，法院仍得依不同之情狀予以斟酌科處適當之刑；
    且法院在審酌刑度時，應考量刑法第57條所列各款量刑因子
    ，該等因子相互交錯、影響經整體考量、綜合斟酌評價後，
    針對個案之犯罪情節，妥適量處刑度以符罪刑相當原則。原
    審固未斟酌被告有如上所載之素行紀錄此量刑基礎變動，惟
    亦【未及斟酌】被告上訴後，警員蘇宇炫、楊宗霖表示不再
    追究之量刑基礎變動，是原審判決量刑時之評價基礎既已有
    變動，量刑尚欠允當，是被告據此上訴請求量處較輕之刑，
    為有理由，應由本院將原判決撤銷改判。　
五、科刑：　　
    爰以行為人之責任為基礎，審酌被告前因公然侮辱、傷害等
    行為經法院判處罪刑，竟仍不知警惕所為，仍再為本案犯行
    ，漠視國家公權力之執行並貶損公務員執行職務之尊嚴，並
    可能危及值勤員警之生命、身體安全，對於社會公共秩序及
    值勤員警之人身安全造成不良影響，顯然欠缺法治意識，所
    為應予非難；惟念被告犯後始終坦承犯行之態度，且警員蘇
    宇炫、楊宗霖表示不再追究，是犯罪所生之危害已有減輕；
    兼衡其犯罪之目的、手段、情節，於本院審理中自述大學畢
    業之教育程度、業教師、月收入約新臺幣3萬元之智識程度
    與家庭經濟狀況等一切情狀，量處如主文所示之刑，並諭知
    如易科罰金之折算標準。
據上論斷，應依刑事訴訟法第455條之1第1項、第3項、第369條
第1項、第364條、第299條第1項前段，判決如主文。　　
本案經檢察官陳師敏聲請以簡易判決處刑，檢察官劉倍到庭執行
職務。
中　　華　　民　　國　　111 　年　　12　　月　　19　　日
                  刑事第十九庭審判長法  官  劉美香
　　　　　　　　　
                                    法　官　黃筱晴
　　　　　　　　　　　　　　　　　　
　　　　　　　　　　　　　　　　　　法  官  林述亨
以上正本證明與原本無異。
不得上訴。
　　　　　　　　　　　　　　　      書記官　黃甄智　　　
中　　華　　民　　國　　111 　年　　12　　月　　19　　日
附錄本案所犯法條全文
中華民國刑法第135條第1項
對於公務員依法執行職務時，施強暴脅迫者，處3年以下有期徒
刑、拘役或30萬元以下罰金。

中華民國刑法第140條
於公務員依法執行職務時，當場侮辱或對於其依法執行之職務公
然侮辱者，處1年以下有期徒刑、拘役或10萬元以下罰金。